【裁判字號】    89,毒抗,977
【裁判日期】    890929
【裁判案由】    毒品危害防制條例
【裁判全文】
臺灣高等法院刑事裁定            八十九年度毒抗字第九七七號
    抗  告  人
    即  被  告  甲○○
右抗告人，因違反毒品危害防制條例案件，不服台灣台北地方法院，八十九年度毒聲
字第二三八０號，中華民國八十九年九月二十九日第一審裁定（偵察案號：台灣台北
地方法院檢察署八十九年度毒偵字第二三五一號、八十九年度聲戒字第四０二號），
提起抗告，本院裁定如左：
    主  文
抗告駁回。
    理  由
一、聲請意旨略以：被告甲○○前因施用毒品案件，經依台灣台北地方法院先後二次
    裁定送觀察勒戒後，第一次認無繼續施用毒品之傾向，第二次則有繼續施用毒品
    之傾向，而由台灣台北地方法院裁定送強制戒治，並經本署檢察官以八十八年度
    偵字第一○一三三號起訴書提起公訴，且據台灣台北地方法院於八十八年九月十
    七日判處有期徒刑十月確定在案。惟被告又基於概括犯意，自八十九年五月間起
    至同年七月十八日止，連續在台北市○○路一二六巷六號住處等地施用第一級毒
    品海洛因，為警於八十九年七月十九日在台北市○○○路九號查獲之事實，業經
    被告於警訊及偵查中自白，且有含第一級毒品海洛因殘渣之塑膠袋一個扣案足資
    佐證，暨台北市立療養院出具之尿液檢驗報告書附卷可稽，復有前開起訴書、判
    決書附卷可考，核被告係三犯毒品危害防制條例第十條之罪，爰依毒品危害防制
    條例第二十條第三項規定，聲請裁定令入戒治處所施以強制戒治。
二、經查，被告甲○○前於八十七年間因施用毒品案件，經原法院裁定送觀察勒戒後
    ，認無繼續施用毒品之傾向，而由原法院以八十七年度訴字第六○四號判決免刑
    確定，復於八十八年間因施用毒品案件，經原法院以八十八年度毒聲字第一○九
    二號裁定送觀察勒戒後，認有繼續施用毒品傾向，經檢察官以八十八年度偵字第
    一○一三三號起訴書提起公訴，且據原法院於八十八年九月十七日判處有期徒刑
    十月確定在案，有台灣台北地方法院檢察署檢察官八十八年度偵字第一○一三三
    號起訴書、八十八年訴字第八四八號判決書（影本）及台灣高等法院被告全國前
    案紀錄表在卷可憑，被告係三犯毒品危害防制條例第十條之罪，原法院依聲請人
    之聲請，依毒品危害防制條例第二十條第三項但書規定，裁定被告令入戒治處所
    ，施以強制戒治壹年，於法要無不合。抗告意旨略以：伊於八十九年三月間起至
    同年七月間施用一級毒品係在同年三月間停止戒治，交付保護管束期間，依法應
    撤銷保護管束，繼續執行殘刑云云，惟查，被告於八十九年三月間起至同年七月
    間再度施用一級毒品係屬毒品危害防制條例第二十條第三項前段所稱「三犯」，
    已不適用同條第二項之規定，應依同條項但書規定，令入戒治處所施以強制戒治
    。抗告人徒以係在保護管束期間再犯，依法應撤銷保護管束，繼續執行殘刑云云
    ，指摘原裁定不當，非有理由，應予駁回。
據上論斷，應依刑事訴訟法第四百十二條，裁定如主文。
中      華      民      國    八十九    年      十      月     三十     日
                              臺灣高等法院刑事第七庭
                                  審判長法  官  吳  啟  民
                                        法  官  施  俊  堯
                                        法  官  蘇  隆  惠
右正本證明與原本無異。
不得再抗告。
                                        書記官  周  素  秋
中華      民      國    八十九    年     十一     月      二      日


司法院資訊處製作；財團法人民間司法改革基金會備份。
